臺灣基隆地方法院民事裁定  
110年度基簡聲字第5號
聲  請  人  阮鼎祥  
上列聲請人因本院109年度基簡字第867號損害賠償事件，聲請交
付法庭錄音光碟，本院裁定如下：
    主  文
聲請駁回。
    理  由
一、聲請意旨略以：「為明瞭…庭期開庭之內容，…比對光碟以更
    正筆錄，因筆錄有未明示於電視瑩目，法官聲音小無法辯知
    及有重要筆錄被拒未載部分，法官使用非合法申請已變造過
    再翻拍之監視器畫面勘驗，再次聲請調查原監視器畫面檔案
    及勘驗現場」等語。
二、按依民事訴訟法第219條規定，關於言詞辯論所定程式之遵
    守，專以筆錄證之；同法第213條之1規定，法院得依當事人
    之聲請或依職權，使用錄音機或其他機器設備，輔助製作言
    詞辯論筆錄；其辦法，由司法院定之，明揭法庭錄音之目的
    在輔助製作筆錄。次按當事人及依法得聲請閱覽卷宗之人，
    因主張或維護其法律上利益，得於開庭翌日起至裁判確定後
    6個月內，繳納費用聲請法院許可交付法庭錄音或錄影內容
    ，法院組織法第90條之1第1項前段固有明文，惟參諸前開規
    定之立法理由，可知法庭錄音或錄影內容載有在庭陳述人員
    之錄音或錄影資訊，涉及他人個資，為兼顧法庭公開與保護
    個人資訊之衡平性，避免法庭錄音或錄影內容遭人惡意使用
    ，應由法院審酌其聲請是否具有法律上利益而為許可與否之
    決定。而法庭錄音錄影及其利用保存辦法第8條第1項明定：
    當事人及依法得聲請閱覽卷宗之人，因主張或維護其法律上
    利益，聲請交付法庭錄音或錄影內容時，應敘明理由，由法
    院為許可與否之裁定。
三、經查，聲請意旨泛指：為明瞭開庭內容、比對光碟以更正筆
    錄、因筆錄有未明示於電視螢幕、法官聲音小、有重要筆錄
    被拒未載云云，難認已具體敘明言詞辯論期日之筆錄就民事
    訴訟法第213條所規定之各項內容有何缺漏或與當日法庭程
    序不符，亦未表明其所欲主張或維護法律上利益之理由為何
    。況對於筆錄記載如有異議，應依民事訴訟法第216條第2 
    項規定由書記官為筆錄更正或補充。是聲請人本件交付法庭
    錄音光碟之聲請與前開規定不符，無從准許。至於聲請人所
    指「法官使用非合法申請已變造過再翻拍之監視器畫面勘驗
    ，再次聲請調查原監視器畫面檔案及勘驗現場」等情，屬聲
    請人於本案訴訟就證據所為之主張及聲請，與本件聲請事項
    無涉。綜上，本件聲請應予駁回。
四、爰裁定如主文。
中　　華　　民　　國　　110 　年　　5 　　月　　17　　日
                  民事庭法  官  高偉文
以上以上正本係照原本作成
如對本裁定抗告須於裁定送達後十日內向本院提出抗告狀，並繳
納抗告費新臺幣一千元
中　　華　　民　　國　　110 　年　　5 　　月　　17　　日
                        書記官 蕭靖蓉